臺灣高等法院臺南分院刑事判決　　　　　　 九十一年度上易字第三八六號　　 Ｇ
　　　上　訴　人
　　　即　被　告　乙　○　○
右上訴人因傷害案件，不服臺灣臺南地方法院九十年度易字第一六二五號中華民國九
十一年一月三十一日第一審判決（起訴案號：臺灣臺南地方法院檢察署九十年度偵字
第六五九八號），提起上訴，本院判決如左：
      主      文
上訴駁回。
      事      實
一、乙○○與其鄰居甲○○、梁瓊分夫妻二人，平時相處不睦，時起紛爭。民國（下
    同）八十九年十二月二十五日上午九時三十分許，在台南市○○路三三七巷內，
    乙○○與甲○○二人，復因細故起爭執，分別持塑膠臉盆、水桶盛水相互潑灑，
    乙○○即基於普通傷害之故意，以塑膠臉盆丟擊甲○○之臉部，梁瓊分見狀即上
    前欲搶下乙○○手中之塑膠臉盆，乙○○再以手抓梁瓊分之脖子，致甲○○受有
    鼻部一處○‧五公分之挫傷併流鼻血、梁瓊分則受有前胸部十公分長抓痕十數條
    之傷害。
二、案經甲○○、梁瓊分別訴由台南市警察局第一分局報請臺灣臺南地方法院檢察署
    檢察官偵查起訴。
      理      由
一、訊據上訴人即被告乙○○固坦承曾於上揭時、地與告訴人甲○○、梁瓊分發生衝
    突並以水互潑，但矢口否認有何右揭傷害犯行，辯稱：伊並無打甲○○，亦無抓
    傷梁瓊分，且伊之右手指殘障，不可能打他們，且當時為冬天，亦下可能抓傷梁
    瓊分等語。
二、惟查上開事實，業據告訴人甲○○、梁瓊分於警訊、偵查、原審審理中指訴明確
    ，核與證人王宇杰證稱：「當時我騎腳踏車經過，看到有人在吵架、潑水，並互
    相叫罵，我就停下來看，我看到較老的人（即被告乙○○）拿臉盆打較年輕的人
    （即告訴人甲○○）的鼻子，打完後，有流鼻血。被打的太太，就過來搶乙○○
    的臉盆，乙○○有抓住女的前胸的衣服，後來我就走了。事後我繞了一圈，又回
    到現場，當時警察已經來了」，另證人歐陽吟柳亦證稱，有看到警察到場處理，
    甲○○鼻樑確有受傷並流鼻血，梁瓊分的前胸部位亦有抓傷等語之情節相符，並
    有台南市立醫院驗傷診斷書二紙在卷可稽。
三、被告雖否認毆傷告訴人等，並以前詞置辯，惟查：
    （一）依告訴人梁瓊分之指訴被告係以手抓住伊前胸上衣，而證人王宇杰亦證稱
          ：「乙○○有抓住女的前胸衣服」，是被告係以手抓住告訴人梁瓊分衣領
          ，而非隔著衣物抓告訴人梁瓊分之前胸，且被告與告訴人平時即相處不睦
          ，案發當天雙方又因細故，再起衝突，進而以臉盆、水桶盛水互潑，則被
          告在盛怒之情狀下，以手用力抓告訴人梁瓊分之衣領，而在前胸口即衣領
          部位留下十數條抓痕（見告訴人梁瓊分之驗傷診斷書），非不可能，是被
          告徒以案發時間為冬天，在厚重衣物保護下，不可能形成前胸部傷痕，自
          不足憑採。
    （二）經原審當庭勘驗被告之右手指，被告右手中指、無名指相連，後經截肢，
          該兩指僅相連成肉塊，右手腕僅剩大姆指、食指及小指，原審並當庭令被
          告拿取裝有水之紙杯，被告仍能以大拇指及食指拿起，是被告除其右手之
          中指、無名指相連外，其右手之抓握能力與正常人並無二致，故被告辯稱
          其右手指殘廢無法傷害告訴人一詞，亦不足採信。
    （三）又依該診斷書致傷之原因及其兇器種類欄所載，告訴人甲○○、梁瓊分所
          受上開傷害之致傷原因，經論斷分別係「鈍挫傷」及「抓傷」，亦與告訴
          人指訴及證人證述之情節互核相符，綜上所述，告訴人之傷確係被告所造
          成，被告所辯，自屬卸責之詞，不足採信。犯行堪以認定。
四、查被告傷害人之身體，核其所為係犯刑法第二百七十七條第一項之傷害罪。被告
    於同一時地，以一行為而傷害甲○○、梁瓊分二人，為想像競合犯，應依刑法第
    五十五條之規定從一重處斷。原審審理結果，認被告罪證明確，適用刑法第二百
    七十七條第一項、第五十五條前段、第四十一條第一項前段，罰金罰鍰提高標準
    條例第一條前段、第二條，並審酌被告之犯罪動機、手段、告訴人受傷之程度、
    被告犯罪後未能坦承犯行及迄未與告訴人達成民事賠償等一切情狀，量處拘役肆
    拾日，並諭知易科罰金以參佰元折算壹日，認事用法俱無不合，量刑亦稱妥適，
    被告上訴意旨否認犯罪，空言指摘原判決不當，並無可取，為無理由，應予駁回
    。
據上論斷，應依刑事訴訟法第三百六十八條，判決如主文。
本案經檢察官劉得鉦到庭執行職務。
中    華    民    國      九十一      年      四      月      十八      日
                                  臺灣高等法院臺南分院刑事第六庭
                                      審判長法官  楊    明    章
                                            法官  高    明    發
                                            法官  戴    勝    利
右正本證明與原本無異。
不得上訴。
                                      法院書記官  吳    銘    添
中    華    民    國      九十一      年      四      月     十九       日
附錄法條：
刑法第二百七十七條第一項：傷害人之身體或健康者，處三年以下有期徒刑、拘役或
                          一千元以下罰金。
